臺灣板橋地方法院刑事判決　　　　　　100 年度易字第118號
公　訴　人　臺灣板橋地方法院檢察署檢察官
被　　　告　古鴻逸
上列被告因竊盜案件，經檢察官提起公訴（99年度偵字第23221
號），被告於準備程序中就被訴事實為有罪之陳述，本院合議庭
裁定由受命法官獨任行簡式審判程序，茲判決如下：
    主  文
古鴻逸共同攜帶兇器竊盜，累犯，處有期徒刑玖月。
    事  實
一、古鴻逸前於民國90年間因強盜及偽造文書案件，經臺灣桃園
    地方法院以90年度訴字第632 號判處有期徒刑3 年1 月、3
    月，定應執行有期徒刑3 年2 月確定。又於92年間因偽造文
    書案件，經臺灣高雄地方法院以92年度訴字第1062號判決處
    有期徒刑6 月；再因犯竊盜及偽造文書案件，經臺灣桃園地
    方法院以93年度訴字第137 號判處有期徒刑7 月、3 月；復
    因偽造文書案件，經臺灣臺北地方法院以93年度易字第1612
    號判處有期徒刑4 月，嗣上述四罪經臺灣臺北地方法院以95
    年度聲字第524 號裁定定應執行有期徒刑1 年5 月確定，並
    與前案有期徒刑3 年2 月接續執行，於96年5 月2 日假釋出
    監併付保護管束，並於96年7 月16日期滿，假釋未經撤銷，
    其未執行之刑以已執行完畢論。
二、詎古鴻逸不知悔改，竟與年籍不詳綽號「阿基」之成年男子
    ，共同基於意圖為自己不法所有之犯意聯絡，由「阿基」駕
    駛古鴻逸承租之車牌號碼1422-SS 號自用小客車搭載古鴻逸
    ，於99年7 月20日凌晨2 時20分（起訴書誤載為葉淑美發現
    時間4 時20分，應予更正），在臺北縣板橋市（現改制為新
    北市板橋區○○○路○ 段147 號前，趁葉淑美因精神不濟將
    其所有之車牌號碼7992-YM 號自用小客車停放在該處，且車
    門未鎖，而葉淑美躺臥在該處人行道座椅上休憩之際，即由
    「阿基」負責把風，推由古鴻逸持客觀上可作為兇器使用之
    剪刀1 把，先打開葉淑美所有未上鎖之上開自用小客車駕駛
    座車門，竊取葉淑美所有置於副駕駛座上之皮包1 只（內有
    身分證、駕照、行照、健保卡、臺胞證各1 紙、提款卡、信
    用卡各2 張、現金新臺幣1 萬5,000 元、行動電話2 支【內
    含門號為0000000000、0000000000號之SIM 卡2 張】），接
    續再持剪刀剪下葉淑美配載於頸部之玉墜1 只，得手後逃逸
    ，並將竊得之財物朋分花用。嗣經葉淑美報警後，經警調閱
    道路監視器錄影畫面而循線查知上情。
三、案經葉淑美訴由臺北縣政府警察局（現已改制為新北市政府
    警察局）海山分局移送臺灣板橋地方法院檢察署檢察官偵查
    起訴。
    理  由
一、本件被告古鴻逸所犯係死刑、無期徒刑、最輕本刑為3 年以
    上有期徒刑以外之罪，其於準備程序中就被訴事實為有罪之
    陳述，經本院告知簡式審判程序之旨，並聽取公訴人、被告
    之意見後，經合議庭裁定由受命法官獨任行簡式審判程序審
    理，合先敘明。
二、上揭犯罪事實，業據被告於本院準備程序及審理時坦承不諱
    ，核與告訴人葉淑美於警詢及偵查中之指訴情節大致相符，
    並經證人周政興、李振邦於警詢及偵查中證述在卷，且有車
    輛租賃契約書及汽車出租單各1 份、監視錄影光碟1 片暨翻
    拍畫面14張、查獲車號1422-SS 號自用小客車照片2 張存卷
    可憑，足以佐證被告自白與事實相符，堪予採信。本件事證
    明確，被告犯行洵堪認定，自應依法論科。
三、按刑法第321 條第1 項第3 款之攜帶兇器竊盜罪，係以行為
    人攜帶兇器竊盜為其加重條件，此所謂兇器，其種類並無限
    制，凡客觀上足對人之生命、身體、安全構成威脅，具有危
    險性之兇器均屬之，且祇須行竊時攜帶此種具有危險性之兇
    器為已足，並不以攜帶之初有行兇之意圖為必要（最高法院
    79年度台上字第5253號判例意旨參照）。而剪刀為足以殺傷
    人生命、身體之器械，顯為具有危險性之兇器無疑。是核被
    告本件所為，係犯刑法第321 條第1 項第3 款之攜帶兇器竊
    盜罪。被告與姓名年籍不詳綽號「阿基」之成年男子就本件
    竊盜犯行間，有犯意聯絡及行為分擔，為共同正犯。查被告
    前受有如事實欄所載有期徒刑執行完畢紀錄，有臺灣高等法
    院被告前案紀錄表1 份在卷可憑，其於受有期徒刑執行完畢
    後，5 年以內故意再犯本件有期徒刑以上之罪，為累犯，應
    依刑法第47條第1 項之規定加重其刑。爰審酌被告正值壯盛
    之年，不憑己力賺取報酬以獲取所需，漠視他人財產權益，
    且前於99年1 月13日清晨5 時許及同月30日凌晨3 時許，即
    曾駕車找尋不勝酒力路邊停車休息之駕駛人伺機對之行竊而
    為警查獲，並甫經法院判處罪刑確定，有臺灣高等法院99年
    度上易字第2043號刑事判決書、臺灣桃園地方法院99年度壢
    簡字第652 號刑事簡易判決書及臺灣桃園地方法院檢察署檢
    察官聲請簡易判決處刑書各1 份在卷可按，竟不知悔改，再
    為本件同類型財產犯罪，應嚴予非難；兼衡被告智識程度、
    生活狀況，犯罪動機、目的、手段，告訴人所受之損害，暨
    被告坦承犯行之犯罪後態度等一切情狀，量處如主文所示之
    刑，以資懲儆。至被告為本件竊盜犯行所使用之剪刀1 把，
    為供其犯罪所用之物，惟該物未經扣案，且非屬義務沒收之
    物，為免將來執行之困難，爰不予宣告沒收，附此敘明。
據上論斷，應依刑事訴訟法第273 條之1 第1 項、第299 條第1
項前段，刑法第28條、第321 條第1 項第3 款、第47條第1 項，
判決如主文。
本案經檢察官黃致中到庭執行職務。
中    華    民    國   100    年    3     月    7     日
                  刑事第二庭  法  官  曹惠玲
上列正本證明與原本無異。
如不服本判決，應於判決送達後10日內敘明上訴理由，向本院提
出上訴狀 (應附繕本) ，上訴於臺灣高等法院。其未敘述上訴理
由者，應於上訴期間屆滿後20日內向本院補提理由書「切勿逕送
上級法院」。
                              書記官  蕭佩宜
中    華    民    國   100    年    3     月    7     日
附錄本案論罪科刑法條全文：
（加重竊盜罪）
犯竊盜罪而有下列情形之一者，處6 月以上、5 年以下有期徒刑
，得併科新臺幣10萬元以下罰金：
一、侵入住宅或有人居住之建築物、船艦或隱匿其內而犯之者。
二、毀越門扇、牆垣或其他安全設備而犯之者。
三、攜帶兇器而犯之者。
四、結夥三人以上而犯之者。
五、乘火災、水災或其他災害之際而犯之者。
六、在車站、埠頭、航空站或其他供水、陸、空公眾運輸之舟、
    車、航空機內而犯之者。
前項之未遂犯罰之。